【裁判字號】    89,易,2155
【裁判日期】    890922
【裁判案由】    毒品危害防制條例
【裁判全文】
臺灣臺南地方法院刑事判決                        八十九年度易字第二一五五號
    公  訴  人  臺灣台南地方法院檢察署檢察官
    被      告  甲○○
右列被告因毒品危害防制條例案件，經檢察官提起公訴 (八十九年度毒偵緝字第二五
七號、八十九年度毒偵字第一四七三)，本院判決如左：
    主  文
甲○○連續施用第二級毒品，處有期徒刑肆月，如易科罰金以佰元折算壹日。
安非他命（重零點貳公克）沒收併銷燬之。
    事  實
一、甲○○前因涉嫌施用毒品案件，經依本院八十八年度毒聲字第二三七０號裁定送
    觀察勒戒後，認無繼續施用毒品之傾向，業據台灣台南地方法院檢察署檢察官於
    民國八十八年八月二十六日以八十八年度偵字第九八七三號不起訴處分確定。惟
    又基於施用第二級毒品安非他命之犯意，自八十九年一月二十五日起至八十九年
    五月二十一日止，在台南市○○區○○路五段一七八巷二七號住處，連續施用第
    二級毒品安非他命約十次。嗣經警於八十九年一月二十五日在上址查獲，又於八
    十九年五月二十三日在台南市○○路一七一巷附近為警方當場查獲，並扣得第二
    級毒品安非他命零點二公克。台灣台南地方法院檢察署檢察官聲請本院以八十九
    年度毒聲字第七三四號裁定甲○○送台灣台南看守所附設勒戒處所觀察、勒戒後
    ，認有繼續施用毒品傾向，再聲請本院以八十九年度毒聲字第一八八八號裁定送
    台灣台南勒戒所強制戒治。
二、案經台南市警察局第三分局報請臺灣臺南地方法院檢察署檢察官偵查起訴。
    理  由
一、訊據被告甲○○對右揭事實坦承不諱，並有安非他命零點二公克扣案可資佐證。
    被告於八十九年一月二十五日、八十九年五月二十三日為警查獲後，經採尿送驗
    結果，均呈安非他命類反應，此有台南市衛生局八十七年一月二十七日（煙）南
    市衛驗字第八九００八六號、八十九年六月十六日（煙）南市衛驗字第八九０六
    ０五號檢驗成績書二紙在卷可憑，被告之自白與事實相符。本件事證明確，被告
    犯行堪可認定。
二、按被告前因涉嫌施用毒品案件，經依本院八十八年度毒聲字第二三七０號裁定送
    觀察勒戒後，認無繼續施用毒品之傾向，業據台灣台南地方法院檢察署檢察官於
    民國八十八年八月二十六日以八十八年度偵字第九八七三號不起訴處分確定，此
    有不起訴處分書及被告之刑案資料查註紀錄表各一紙在卷足憑。今被告再施用第
    二級毒品，且經觀察、勒戒後，仍有繼續施用傾向，復有上開本院八十九年度毒
    聲字第七三四號裁定及台灣台南看守所附設勒戒處所八十九年六月九日南所就衛
    字第０八六六─一０函送之八九０七八九號證明書各一紙可證，其於五年內再犯
    毒品危害防制條例第十條之罪，已經本院以八十九年毒聲字第一八八八號裁定入
    戒治處所強制戒治，亦有前開裁定附卷可憑。核其所為，係犯毒品危害防制條例
    第十條第二項之罪。其施用毒品前後持有毒品之低度行為已為其施用之高度行為
    所吸收，不另論罪。又被告先後數次犯行，時間緊接，犯罪構成要件相同，顯係
    基於概括犯意為之，應依連續犯之規定論以一罪，併依法加重其刑。爰審酌被告
    犯罪之動機、目的、手段、所生損害及犯罪後態度等一切情狀，量處如主文所示
    之刑，並諭知易科罰金之折算標準。扣案之安非他命（重零點二公克）係屬毒品
    危害防制條例第二條第一項所規定之第二級毒品，上開毒品既非供製藥或研究之
    用，爰依同條例第十八條第一項前段宣告沒收並銷燬之。
三、公訴意旨另以：被告於八十九年五月二十二日起至五月二十三日止，亦有施用第
    二級毒品安非他命之犯行。惟按犯罪事實應依證據認定之，無證據不得推定其犯
    罪事實，刑事訴訟法第一百五十四條定有明文。訊據被告甲○○堅決否認於上揭
    期間有施用安非他命之犯行，辯稱：僅施用至五月二十一日為止等語。經查：被
    告自警訊起至本院審理中，均一致供承施用第二級毒品安非他命到八十九年五月
    二十一日為止，此有各該筆錄可按。查被告於八十九年五月二十三日被查獲時，
    雖經採尿結果發現呈安非他命陽性反應已如前述，惟安非他命經投與人體後，約
    70％於二十四小時內自尿中排出，約90％於九十六小時內自尿中排出，其吸食時
    間距採集時間最長不會超過四日，已據行政院衛生署藥物食品檢驗局於八十一年
    二月八日以 (81)藥檢壹字第一一五六號函敘明白。被告於八十九年五月二十一
    日施用安非他命，在同年月二十三日尿液被檢驗出安非他命自屬可能。此外，復
    查無其他證據足資證明被告在八十九年五月二十二日、二十三日有施用毒品安非
    他命犯行，公訴人此部分公訴意旨所起訴之犯罪事實，不能證明被告犯罪，惟公
    訴人認此部分與前揭論罪部分有連續犯之裁判上一罪之關係，爰不另為無罪之諭
    知，併此敘明。
三、據上論結，應依刑事訴訟法第二百九十九條第一項前段，毒品危害防制條例第十
    條第二項、第十八條第一項前段，刑法第十一條前段、第五十六條、第四十一條
    ，判決如主文。
本案經檢察官陳明進到庭執行職務
中    華    民    國      八十九      年      九      月    二十二      日
      臺灣臺南地方法院刑事第四庭
                                      法  官  張  麗  娟
右正本證明與原本無異
如不服本判決，應於判決送達後十日內，向本院提出上訴狀。
                                      書記官  陳  怡  吟
中    華    民    國      八十九      年      九      月    二十二      日
附錄法條：
毒品危害防制條例第十條第二項
施用第二級毒品者，處三年以下有期徒刑。


司法院資訊處製作；財團法人民間司法改革基金會備份。
